【裁判字號】    95,上易,967
【裁判日期】    951012
【裁判案由】    竊盜
【裁判全文】
臺灣高等法院臺中分院刑事判決         95年度上易字第967號
上  訴  人
即  被  告  己○○
                    （另案羈押於臺灣彰化看守所）
上列上訴人因竊盜案件，不服臺灣彰化地方法院95年度易字第20
9號中華民國95年6月26日第一審判決（聲請簡易判決處刑案號：
臺灣彰化地方法院檢察署95年度偵字第493號及移送併案審理案
號95年度偵字第751、1030、2008、2557、3290、3472、3701、
3939、3943、4159、4518、4902號），提起上訴，本院判決如下
：
    主  文
原判決撤銷。
己○○以犯竊盜罪為常業，處有期徒刑年拾月，於刑之執行前
令入勞動場所強制工作年。
    事  實
一、己○○前因竊盜案件，經臺灣彰化地方法院以93年度易字第
    112號判處有期徒刑2年6月確定，嗣經送監執行，於民國（
    下同）94年11月14日縮短刑期假釋出監付保護管束，應至95
    年7月31日始縮刑期滿，現仍在假釋期間（不構成累犯）。
    詎於假釋期間內，復基於意圖為自己不法所有之常業犯意，
    先後於如附表所示之時間、地點，以如附表所示之竊盜方法
    ，連續竊取如附表所示之被害人財物得手後除將所竊得之現
    金及其他變賣財物之所得，供己日常生活所需而已花用完畢
    外，其餘（除業經被害人領回部分外）則予以丟棄，且恃其
    上開竊盜所得之財物為生活之資，而以此為常業，且有犯竊
    盜罪之習慣。嗣先後於95年1月5日下午1時15分許，為警追
    緝至彰化縣埔心鄉○○村○○○路100號前而逮捕，並扣得
    如附表編號六竊得之鋁合金材料一包（經警發還亥○○）；
    於95年1月13日下午1時30分許，為警在彰化縣員林鎮○○里
    ○○街258號「金祥發金紙大賣場」內當場逮捕，並扣得如
    附表編號八竊得用餘之新臺幣（下同）8百元（經警發還丁○○）；於95年2月18日中午12時15分許，為警在彰化縣永
    靖鄉○○村○○路○段346號「大易金屬材料有限公司」內當
    場逮捕；另經己○○帶同員警前往如附表編號二六、二九、
    四十、四一、四二之棄置或變賣地點查證，而分別起獲並扣
    得如附表編號二六、二九、四十、四一、四二所示之物品（
    均經警發還被害人），及己○○於竊得之機車上取得並供其
    犯如附表編號二六、二七所示竊盜案件所用之鑰匙3支，而
    查悉上情。
二、案經亥○○、吳金鈴、Ａ○○、宇○○、Ｇ○○、Ｈ○○、
    玄○○、Ｉ○○、Ｐ○○、庚○○、巳○○、Ｋ○○訴由彰
    化縣警察局溪湖分局、員林分局報告臺灣彰化地方法院檢察
    署檢察官偵查後向臺灣彰化地方法院員林簡易庭聲請簡易判
    決處刑經臺灣彰化地方法院員林簡易庭認不宜以簡易判決處
    刑，簽移由臺灣彰化地方法院刑事庭改依通常程序審理及移
    送併案審理。
    理  由
一、按被告以外之人於審判外之陳述，除法律有規定者外，不得
    作為證據；惟被告以外之人於審判外之陳述，雖不符刑事訴
    訟法第159條之1至4之例外規定，而經當事人於審判程序同
    意作為證據，法院審酌該言詞陳述或書面陳述作成時之情況
    ，認為適當者，亦得為證據，刑事訴訟法第159條之5第1項
    定有明文。本件Ｏ○○、Ｅ○○、Ｃ○○、Ｍ○○、卯○○
    、亥○○、丑○○、吳金鈴、Ｊ○○、Ｌ○○、癸○○、子
    ○○、Ｆ○○、宙○○、Ａ○○、宇○○、劉仙惠、辰○○
    、Ｈ○○、黃○○、天○○、辛○○、酉○○、戊○○、寅
    ○○、地○○、甲○○、申○○○、Ｂ○○、李素靜、玄○○、Ｉ○○、戌○○、Ｐ○○、庚○○、張瑞茹、巳○○、
    Ｋ○○、Ｎ○○、壬○○、陳芝榕、乙○等於警詢時證述，
    被告已同意作為證據，且本院審酌該言詞陳述作成時之情況
    認為適當，自得引為裁判之基礎資料，合先敘明。
二、上開事實，迭經上訴人即被告（以下簡稱被告）己○○於警
    詢、偵訊、原審及本院審理時，均坦承不諱，核與被害人Ｏ
    ○○、Ｅ○○、Ｃ○○、Ｍ○○、卯○○、亥○○、丑○○
    、吳金鈴、Ｊ○○、Ｌ○○、癸○○、子○○、Ｆ○○、宙
    ○○、Ａ○○、宇○○、劉仙惠、辰○○、Ｈ○○、黃○○
    、天○○、辛○○、酉○○、戊○○、寅○○、地○○、甲○○、申○○○、Ｂ○○、李素靜、玄○○、Ｉ○○、戌○○、Ｐ○○、庚○○、張瑞茹、巳○○、Ｋ○○、Ｎ○○、
    壬○○，以及證人即被害人隆笙農業有限公司會計陳芝榕、
    被害人丙○○之父乙○，於警詢時證述之情節相符，並有扣
    押物品目錄表、贓物認領保管單各7紙、手機資源回收契約
    書三紙、讓渡證書七紙、切結書14紙、消費者舊機回收表十
    紙、通聯調閱查詢單13紙、日出日末時刻表1紙、現場照片
    與監視錄影帶翻拍照片共52幀在卷為證，以及被告行竊用之
    鑰匙3支扣案為憑，足徵被告之自白確與事實相符。被告雖
    另辯稱：其有正當工作云云，惟所謂常業犯，指反覆以同種
    類行為為目的之社會活動之職業性犯罪而言。查被告上開竊
    盜之犯行係自94年12月15日起至95年4月2日止，時間長達4
    月餘，且行竊地點遍及彰化縣員林鎮、永靖鄉、埔心鄉，查
    獲之犯行多達近44件，且其先後竊得之現金及財物價值甚高
    ，且行竊之時間遍布上午、中午、下午及夜間（詳如附表所
    示），被告於上開時間顯無法從事正常之工作，且其上開竊
    盜之收入並不亞於一般從事正當職業者之所得，以被告犯罪
    時間、犯罪地點及所得之豐，足見被告確有恃竊盜所得維生
    ，應屬無疑，被告辯稱其有正當工作云云，即非可採，且被
    告前已有犯竊盜罪紀錄，有臺灣高等法院被告前案紀錄表在
    卷可稽，本次再連續4個月餘行竊44次，顯有犯竊盜罪之習
    慣至明。綜上所述，本案事證明確，被告上揭犯行，洵堪認
    定。
三、有關新舊法比較方面：
  (一)查我國刑法業以95年2月2日總統華總一義字第09400014901
    號令修正公布第1～3、5、10、11 、15、16、19、25～27、
    第四章章名、28～31、33～38、40 ～42、46、47、49、51
    、55、57～59、61～65、67、68、74 ～80、83～90、91 -1
    、93、96、98、99、157、182、220、2 22、225、229-1、
    231、231-1、296-1、297、315-1、315-2、316、34 1、343
    條條文；增訂第40-1、75-1條條文；刪除第56、81、94、97
    、267、322、327、331、340、345、350條條文；並自95年7
    月1日施行。被告行為後，其應適用之刑法相關法律已有變
    更，茲就與本案適用有關之條文，比較說明如下：
    1.查被告行為後，刑法第322條常業竊盜罪業已刪除，是被
      告犯後法律已有變更，而修正前刑法第322條常業竊盜罪
      ，其法定本刑為1年以上7年以下有期徒刑。而現行第321
      條第1項之加重竊盜罪，其法定本刑為6月以上、5年以下
      有期徒刑；另現行第320條第1項之普通竊盜罪，其法定本
      刑為5年以下有期徒刑、拘役或500元以下罰金。本件被告
      構成常業竊盜罪，而其所犯加重竊盜罪及普通竊盜罪各有
      多次，依新法各別多次論斷加重竊盜罪或普通竊盜罪之結
      果（即數罪併罰），其刑度顯較修正前刑法第322條之常
      業竊盜罪為重，經比較新舊法結果，應依刑法第2條第1項
      前段之規定，適用有利於被告之法律，即適用被告行為時
      之修正前刑法第322條之常業竊盜罪處罰。
    2.此次刑法第55條想像競合犯及刑法第90條強制工作處分等
      規定，亦有修正，惟比較新、舊法結果，對被告之法律效
      果並無不同，自皆應依被告之行為時法律即舊法論處。
  (二)復查我國竊盜犯贓物犯保安處分條例以95年5月30日總統華
    總一義字第09500075741號令修正公布第3、8條條文；並自
    95年7月1日施行。被告行為後，其應適用之竊盜犯贓物犯保
    安處分條例相關法律已有變更，而該條例第3條於修正後，
    經比較新、舊法結果，對被告之法律效果並無不同，自應依
    被告之行為時法律即舊法論處。
四、核被告所為，係犯修正前刑法第322條之常業竊盜罪。至原
    起訴檢察官認被告上開所為，係犯刑法第320條第1項之竊盜
    罪，容有未洽，惟因起訴事實同一，爰依法變更起訴法條，
    附此敘明。被告所犯如附表編號十八所示之竊盜行為，係以
    一竊盜行為同時同地竊取Ｇ○○、劉佳旻二人之財物，致侵
    害其等二人之財產法益，其以一行為觸犯二個竊盜罪名，屬
    同種之想像競合犯，應依修正前刑法第55條前段規定，從一
    重論處。公訴人雖僅就被告所犯如附表編號六所示之竊盜犯
    行，提起公訴，然檢察官就犯罪事實之一部提起公訴者，其
    效力及於全部，此為刑事訴訟法第二百六十七條所明定，被
    告其餘多次竊盜犯行（即95年度偵字第751、1030、2008、2
    557、3290、3472、3701、3939、3943、4159、4518、4902
    號），與前揭論罪科刑之業經起訴部分，具有常業犯之一罪
    關係，應為起訴效力所及，本院自得併予審理，附此敘明。
    原審判決認被告罪證明確予以論罪科刑，固非無見，惟按：
    、原審判決事實欄載明被告不構成累犯，且於理由欄亦未
    論被告「累犯」，竟於主文欄載明被告係「累犯」，主文與
    事實、理由矛盾，尚有未洽。、又本件被告行竊之時間長
    達4月餘，行竊地點遍及彰化縣員林鎮、永靖鄉、埔心鄉，
    查獲之犯行多達44件，且其先後竊得之現金及財物價值甚高
    ，另行竊之時間遍布上午、中午、下午及夜間，其上開竊盜
    之收入並不亞於一般從事正當職業者之所得，以被告犯罪時
    間、犯罪地點及所得之豐，足見被告確有恃竊盜所得維生，
    原審僅論以連續加重竊盜，亦有未洽。、又扣案之鑰匙3
    支，固係被告行竊所用，惟並非被告所有之物業據被告於本
    院供證明確（詳見本院卷第57頁、第58頁），原審予以宣告
    沒收，復有未洽。、附表編號一之犯罪地點為「彰化縣埔
    心鄉○○村○○路○段二六六巷三二號」，業據Ｏ○○指明
    ，且有照片一張在卷可稽（詳見彰化縣警察局溪湖分局0000
    000000號偵查卷宗第5頁、第8頁），原審判決誤為「彰化縣
    埔心鄉○○村○○路○段二二六巷三二號」，顯有未洽；附
    表編號七之丑○○所有之ＭＯＴＯＲＯＬＡ牌Ｖ66型行動電
    話1支，價值約1500元，亦據丑○○陳述明確（詳見3939 號
    偵查卷第37頁反面），原審判決誤認為7000元，亦與事實不
    符；另附表編號四二所示Ｍ三○三型行動電話一支，價值約
    8000元據Ｋ○○供明（詳見3939號偵查卷第25頁反面），原
    審判決載為800餘元，復與事實不符，被告上訴主張原審判
    決量刑過重，且其亦有正當工作，原審判決對其諭知於刑之
    執行前令入勞動場所強制工作年，顯有不當云云，雖無理
    由，惟原審判決既有上開可議之處，自應由本院將原審判決
    予以撤銷改判，爰審酌被告前因竊盜案件，經臺灣彰化地方
    法院以93年度易字第112號判處有期徒刑二年六月確定，嗣
    經送監執行，於94年11月14日縮短刑期假釋出監付保護管束
    ，應至95年7月31日始縮刑期滿，雖不構成累犯，然其於假
    釋期間內，猶再犯本件竊盜案件，顯然不知悔改，且其正值
    青壯之年，竟不思循正當途徑獲取所需，僅因缺錢花用，即
    任意竊取他人財物，嚴重侵害他人權益，及其竊盜次數達44
    次、所竊得之財物價值、被害人所受損害、犯罪手段尚屬平
    和，暨犯罪後坦承犯行，態度尚屬良好等一切情狀，量處如
    主文第二項所示之刑。末查，被告前因竊盜案件，經臺灣彰
    化地方法院以93年度易字第112號判處有期徒刑2年6月確定
    ，嗣經送監執行，於94年11月14日縮短刑期假釋出監付保護
    管束，應至95年7月30日始縮刑期滿，竟於假釋出監後，旋
    自94年12月15日起，復再犯竊盜案件達44件，顯見其以犯竊
    盜罪為常業，並有犯竊盜罪之習慣，業經本院詳述如前，若
    未令入被告勞動處所強制工作，習得勤勞刻苦之精神及謀生
    之技藝與能力，即驟然返回社會，必因無正當職業，而有再
    犯之可能，為矯正其竊盜惡習，養成勞動習慣，爰依修正前
    竊盜犯贓物犯保安處分條例第3條第1項第1款規定，併予諭
    知其於刑之執行前令入勞動場所強制工作3年。扣案之鑰匙5
    支，其中3支無編號之鑰匙，雖供被告犯如附表編號二六、
    二七所示竊盜案件所用之物，惟並非被告所有之物，業經詳
    述如前，其餘2支編號分別為Ｄ242、901號之鑰匙，雖係被
    告所有，然僅作為出入其住處大門使用，亦經被告供述明確
    ，復無證據足資證明係被告犯本件竊盜案件所用之物，爰均
    不予宣告沒收，併此敘明。
據上論斷，應依刑事訴訟法第369條第1項前段、第364條、第300
條、第299條第1項前段，刑法第2條第1項、修正前刑法第322條
、修正前刑法第55條前段、修正前竊盜犯贓物犯保安處分條例第
3條第1項第1款、第4條、第5條第1項前段，判決如主文。
本案經檢察官未○○到庭執行職務。
中    華    民    國    95    年    10    月    12    日
               刑事第三庭  審判長法  官  王  增  瑜
                                 法  官  廖  柏  基
                                 法  官  胡  忠  文
上列正本證明與原本無異。
如不服本判決應於收受送達後十日內向本院提出上訴書狀，其未
敘述上訴之理由者並得於提起上訴後十日內向本院補提理由書（
均須按他造當事人之人數附繕本）。
                                 書記官  陳  麗  玉
中    華    民    國    95    年    10    月    13    日
附錄：論罪科刑法條：
刑法第321條
犯竊盜罪而有左列情形之一者，處6月以上5年以下有期徒刑：
一、於夜間侵入住宅或有人居住之建築物、船艦或隱匿其內而犯
    之者。
二、毀越門扇、牆垣或其他安全設備而犯之者。
三、攜帶兇器而犯之者。
四、結夥3人以上而犯之者。
五、乘火災、水災或其他災害之際而犯之者。
六、在車站或埠頭而犯之者。
前項之未遂犯罰之。
刑法第306條
無故侵入他人住宅、建築物或附連圍繞之土地或船艦者，處1 年
以下有期徒刑、拘役或300元以下罰金。
無故隱匿其內，或受退去之要求而仍留滯者，亦同。
附表：
┌──┬────────┬───────────────┬───────┐
│編號│ 犯罪時間、地點 │犯罪方法、被害人、所得財物    │所犯法條      │
├──┼────────┼───────────────┼───────┤
│一  │九十四年十二月十│利用致成工業社大門未關閉之機會│刑法第三百二十│
│    │五日下午二時許，│，自大門侵入該工業社內（無故侵│條第一項之竊盜│
│    │在彰化縣埔心鄉油│入住居部分未據告訴），徒手竊取│罪。          │
│    │車村瑤鳳路二段二│Ｏ○○所有之鐵板十五塊（價值約│              │
│    │六六巷三二號魏致│三千四百四十九元），得手後，隨│              │
│    │國所經營之「致成│即變賣，所得款項已花用完畢。  │              │
│    │工業社」內。    │                              │              │
├──┼────────┼───────────────┼───────┤
│二  │九十四年十二月三│佯裝購物進入店內，徒手竊取葉正│刑法第三百二十│
│    │十日上午十一時許│明所有之ＭＯＴＯＲＯＬＡ牌行動│條第一項之竊盜│
│    │，在彰化縣北斗鎮│電話一支（價值五千元），得手後│罪。          │
│    │光復路五二二號麵│，隨即變賣，所得款項已花用完畢│              │
│    │店內。          │。                            │              │
├──┼────────┼───────────────┼───────┤
│三  │九十四年十二月三│利用Ｃ○○住宅大門未上鎖之機會│刑法第三百二十│
│    │十日下午五時許，│，自大門侵入該住宅內（無故侵入│條第一項之竊盜│
│    │在彰化縣員林鎮惠│住居部分未據告訴），竊取Ｃ○○│罪。          │
│    │明街一七一巷十九│所有之ＮＯＫＩＡ牌Ｖ六        │              │
│    │號Ｃ○○住宅內。│○二○型行動電話一支，得手後，│              │
│    │                │  隨即變賣，所得款項已花用完畢│              │
│    │                │  。                          │              │
├──┼────────┼───────────────┼───────┤
│四  │九十五年一月一日│利用米店大門未關閉之機會，自大│刑法第三百二十│
│    │晚上七時許之夜間│門侵入該店內，徒手竊取Ｍ○○所│一條第一項第一│
│    │，在彰化縣員林鎮│有之國際牌ＧＤ八八型行動電話一│款之加重竊盜罪│
│    │三橋里建國路一○│支（價值約一萬二千元），得手後│。            │
│    │○號Ｍ○○所經營│，隨即變賣，所得款項已花用完畢│              │
│    │米店內。        │。                            │              │
├──┼────────┼───────────────┼───────┤
│五  │九十五年一月四日│利用卯○○住宅大門未上鎖之機會│刑法第三百二十│
│    │下午一時許，在彰│，自大門侵入該住宅內（無故侵入│條第一項之竊盜│
│    │化縣埔心鄉東門村│住居部分未據告訴），竊取卯○○│罪。          │
│    │新興路二八一巷十│所有之行動電話一支（價值約七、│              │
│    │號卯○○住宅內。│八千元），得手後，隨即變賣，所│              │
│    │                │得款項已花用完畢。            │              │
├──┼────────┼───────────────┼───────┤
│六  │九十五年一月五日│徒手竊取亥○○所有、置放在該空│刑法第三百二十│
│    │中午十二時五十五│地上之鋁合金材料一批（價值約五│條第一項之竊盜│
│    │分許，在彰化縣埔│千元），得手後，旋即為警追緝而│罪。          │
│    │心鄉油車村忠義北│逮捕，並扣得該批鋁合金材料（經│              │
│    │路二○八號前空地│警發還亥○○）。              │              │
│    │。              │                              │              │
├──┼────────┼───────────────┼───────┤
│七  │九十五年一月七日│利用丑○○住宅大門未上鎖之機會│刑法第三百二十│
│    │下午三時許，在彰│，自大門侵入該住宅內（無故侵入│條第一項之竊盜│
│    │化縣埔心鄉東門村│住居部分未據告訴），徒手竊取徐│罪。          │
│    │新興路九二號徐列│列堂所有之ＭＯＴＯＲＯＬＡ牌Ｖ│              │
│    │堂住宅內。      │六六型行動電話一支（價值約1500│              │
│    │                │元）、長壽香菸十四包（價值約五│              │
│    │                │百三十二元），得手後，行動電話│              │
│    │                │旋經變賣，所得款項已花用殆盡，│              │
│    │                │香菸亦使用完畢。              │              │
├──┼────────┼───────────────┼───────┤
│八  │九十五年一月十二│佯裝購物進入賣場，徒手竊取吳金│刑法第三百二十│
│    │日下午二時三十七│玲所有、置放在櫃臺抽屜內之現金│條第一項之竊盜│
│    │分許，在彰化縣員│六千五百元，得手後，除翌日為警│罪。          │
│    │林鎮○○里○○街│查獲時扣得之八百元（經警發還吳│              │
│    │二五八號丁○○所│金玲）外，業已花用完畢。      │              │
│    │經營之「金祥發金│                              │              │
│    │紙大賣場」內。  │                              │              │
├──┼────────┼───────────────┼───────┤
│九  │九十五年一月十三│佯裝購物進入賣場，徒手打開櫃臺│刑法第三百二十│
│    │日下午一時三十分│抽屜，著手搜尋財物之際，旋即為│條第三項、第一│
│    │許，在彰化縣員林│警當場逮捕，而未能得逞。      │項之竊盜未遂罪│
│    │鎮○○里○○街二│                              │。            │
│    │五八號丁○○所經│                              │              │
│    │營之「金祥發金紙│                              │              │
│    │大賣場」內。    │                              │              │
├──┼────────┼───────────────┼───────┤
│十  │九十五年一月中旬│利用Ｊ○○住宅大門未上鎖之機會│刑法第三百二十│
│    │某日上午十時許，│，自大門侵入該住宅內（無故侵入│條第一項之竊盜│
│    │在彰化縣員林鎮三│住居部分未據告訴），徒手竊取潘│罪。          │
│    │義里莒光路一六一│秀卿所有之ＭＯＴＯＲＯＬＡ牌Ｖ│              │
│    │巷八二號Ｊ○○住│一七○型行動電話一支（價值約一│              │
│    │宅內。          │萬元），得手後，隨即變賣，所得│              │
│    │                │款項已花用完畢。              │              │
├──┼────────┼───────────────┼───────┤
│十一│九十五年一月十七│利用Ｌ○○住宅大門未上鎖之機會│刑法第三百二十│
│    │日上午十一時許，│，自大門侵入該住宅內（無故侵入│條第一項之竊盜│
│    │在彰化縣員林鎮和│住居部分未據告訴），徒手竊取賴│罪。          │
│    │平里莒光路七八○│於琳所有之ＸＧ牌七○○型行動電│              │
│    │巷二七號Ｌ○○住│話一支（價值約八千元），得手後│              │
│    │宅內。          │，隨即變賣，所得款項已花用完畢│              │
│    │                │。                            │              │
├──┼────────┼───────────────┼───────┤
│十二│九十五年一月二十│利用癸○○住宅大門未上鎖之機會│刑法第三百二十│
│    │四日晚上六時許之│，自大門侵入該住宅內，竊取邱應│一條第一項第一│
│    │夜間，在彰化縣員│周所有之ＭＯＴＯＲＯＬＡ牌Ｖ一│款之加重竊盜罪│
│    │林鎮○○里○○街│八○型行動電話一支（價值約四千│。            │
│    │一○○號癸○○住│元），得手後，隨即變賣，所得款│              │
│    │宅內。          │項已花用完畢。                │              │
├──┼────────┼───────────────┼───────┤
│十三│九十五年一月二十│利用子○○住宅大門未上鎖之機會│刑法第三百二十│
│    │八日晚上八時三十│，自大門侵入該住宅內，徒手竊取│一條第一項第一│
│    │許之夜間，在彰化│子○○所有之ＮＯＫＩＡ牌六二三│款之加重竊盜罪│
│    │縣員林鎮○○路永│○Ｉ型、ＭＯＴＯＲＯＬＡ牌行動│。            │
│    │吉街五一號子○○│電話各一支（價值合計約九千元）│              │
│    │住宅內。        │，得手後，隨即將ＮＯＫＩＡ牌行│              │
│    │                │動電話變賣，所得款項已花用完畢│              │
│    │                │，ＭＯＴＯＲＯＬＡ牌行動電話則│              │
│    │                │已丟棄。                      │              │
├──┼────────┼───────────────┼───────┤
│十四│九十五年二月初某│利用Ｆ○○住宅大門未上鎖之機會│刑法第三百二十│
│    │日某時許，在彰化│，自大門侵入該住宅內（無故侵入│條第一項之竊盜│
│    │縣員林鎮○○路二│住居部分未據告訴），徒手竊取詹│罪。          │
│    │段四二○巷十六號│錫文所有之ＮＯＫＩＡ牌三三五○│              │
│    │Ｆ○○住宅內。  │型行動電話一支（價值約三千元）│              │
│    │                │，得手後，隨即變賣，所得款項已│              │
│    │                │花用完畢。                    │              │
├──┼────────┼───────────────┼───────┤
│十五│九十五年二月初某│利用宙○○住宅大門未上鎖之機會│刑法第三百二十│
│    │日上午九時許，在│，自大門侵入該住宅內（無故侵入│條第一項之竊盜│
│    │彰化縣員林鎮惠明│住居部分未據告訴），徒手竊取游│罪。          │
│    │街一三三號宙○○│朝元所有之ＮＯＫＩＡ牌三三一○│              │
│    │住宅內。        │型行動電話一支（價值約二千元）│              │
│    │                │，得手後，隨即變賣，所得款項已│              │
│    │                │花用完畢。                    │              │
├──┼────────┼───────────────┼───────┤
│十六│九十五年二月六日│利用Ａ○○所有車牌號碼ＴＰ九－│刑法第三百二十│
│    │晚上六時許，在彰│四一五號機車座椅未上鎖之機會，│條第一項之竊盜│
│    │化縣埔心鄉○○路│打開該機車之座椅，徒手竊取黃秀│罪。          │
│    │一段四八六號前。│琴所有、置放在該機車座椅下之皮│              │
│    │                │包一個，內有ＯＫＷＡＰ牌Ｓ七六│              │
│    │                │二型行動電話一支（價值約八千元│              │
│    │                │）、國民身分證、健保卡、駕駛執│              │
│    │                │照、玉山銀行信用卡、王山銀行提│              │
│    │                │款卡、中國信託信用卡、中國信託│              │
│    │                │提款卡各一張、現金約一千餘元、│              │
│    │                │新光三越禮券三千元，得手後，行│              │
│    │                │動電話旋經變賣，所得款項與竊得│              │
│    │                │之現金均已花用完畢，其餘物品則│              │
│    │                │已丟棄。                      │              │
├──┼────────┼───────────────┼───────┤
│十七│九十五年二月十日│利用該工廠大門未關閉之機會，自│刑法第三百二十│
│    │中午十二時三十分│大門侵入該工廠內（無故侵入住居│條第一項之竊盜│
│    │許，在彰化縣永靖│部分未據告訴），徒手竊取宇○○│罪。          │
│    │鄉五汴村五汴巷二│所有、重約二百公斤之鑄鐵八塊（│              │
│    │七九號宇○○所經│價值約一萬元），得手後，隨即變│              │
│    │營之工廠內。    │賣，所得款項已花用完畢。      │              │
├──┼────────┼───────────────┼───────┤
│十八│九十五年二月十一│利用Ｇ○○、劉佳旻住宅大門未上│刑法第三百二十│
│    │日上午九時許，在│鎖之機會，自大門侵入該住宅（無│條第一項之竊盜│
│    │彰化縣員林鎮萬年│故侵入住居部分未據告訴），徒手│罪。          │
│    │巷五○之四○號劉│竊取Ｇ○○所有之粉紅色皮包一個│              │
│    │仙慧、劉佳旻住宅│，內有郵局金融卡、中國信託信用│              │
│    │內。            │卡、健保卡各一張、ＴＥＬＳＯＮ│              │
│    │                │牌ＤＰ○五○五型、ＭＯＴＯＲＯ│              │
│    │                │ＬＡ牌Ｃ五五○型行動電話各一支│              │
│    │                │、現金四百元，以及劉佳旻所有之│              │
│    │                │米色皮包一個，內有中國信託信用│              │
│    │                │卡、國民身分證、華南銀行金融卡│              │
│    │                │、駕駛執照、行車執照、健保卡各│              │
│    │                │一張、現金四百元；得手後，隨即│              │
│    │                │將ＭＯＴＯＲＯＬＡ牌行動電話變│              │
│    │                │賣，所得款項與現金均已花用完畢│              │
│    │                │，其餘物品則已丟棄。          │              │
├──┼────────┼───────────────┼───────┤
│十九│九十五年二月十四│利用大易金屬材料有限公司大門未│刑法第三百二十│
│    │日下午五時三十分│關閉之機會，自大門侵入該公司內│條第一項之竊盜│
│    │許，在彰化縣永靖│（無故侵入住居部分未據告訴），│罪。          │
│    │鄉○○村○○路三│徒手竊取該公司所有之鋁錠五金材│              │
│    │段三四六號「大易│料一包（價值約七千元），得手後│              │
│    │金屬材料有限公司│，旋即變賣，所得款項已花用完畢│              │
│    │」內。          │。                            │              │
├──┼────────┼───────────────┼───────┤
│二十│九十五年二月中旬│利用天○○住宅大門未上鎖之機會│刑法第三百二十│
│    │某日下午四時許，│，自大門侵入該住宅內，（無故侵│條第一項之竊盜│
│    │在彰化縣永靖鄉瑚│入住居部分未據告訴），徒手竊取│罪。          │
│    │璉村瑚璉路一○○│天○○所有之ＮＯＫＩＡ牌六一○│              │
│    │之一號天○○住宅│八型行動電話一支（價值約一千元│              │
│    │內。            │），得手後，隨即變賣，所得款項│              │
│    │                │已花用完畢。                  │              │
├──┼────────┼───────────────┼───────┤
│二一│九十五年二月十六│利用Ｈ○○住宅大門未上鎖之機會│刑法第三百二十│
│    │日下午二時二十分│，自大門侵入該住宅內，徒手竊取│條第一項之竊盜│
│    │許，在彰化縣員林│Ｈ○○所有之現金約七百元，得手│罪、同法第三百│
│    │鎮○○路五○四巷│後，已花用完畢。              │零六條第一項之│
│    │三○號Ｈ○○住宅│                              │無故侵入住居罪│
│    │內。            │                              │。            │
├──┼────────┼───────────────┼───────┤
│二二│九十五年二月十七│利用隆笙農業有限公司大門未關閉│刑法第三百二十│
│    │日下午三時許，在│之機會，自大門侵入該公司內（無│條第三項、第一│
│    │彰化縣永靖鄉中山│故侵入住居部分未據告訴），著手│項之竊盜未遂罪│
│    │路三段四○○號「│竊取該公司所有之白鐵方管之際，│。            │
│    │隆笙農業有限公司│即遭該公司會計陳芝榕查覺，隨即│              │
│    │」內。          │逃離現場，而未能得逞。        │              │
├──┼────────┼───────────────┼───────┤
│二三│九十五年二月十八│利用黃○○所有車牌號碼ＢＬ九－│刑法第三百二十│
│    │日中午十二時許，│九二三號輕型機車座椅未上鎖之機│條第一項之竊盜│
│    │在彰化縣員林鎮惠│會，打開該輕型機車之座椅，徒手│罪。          │
│    │安街六五號前。  │竊取黃○○所有、置放在該輕型機│              │
│    │                │車座椅下之黑色皮包一個，內有Ｂ│              │
│    │                │ＥＮＱ牌Ｓ六三○Ｉ型行動電話一│              │
│    │                │支、健保卡、駕駛執照、行車執照│              │
│    │                │、現金約二千元，得手後，行動電│              │
│    │                │話旋經變賣，所得款項與竊得之現│              │
│    │                │金均已花用完畢，其餘物品則已丟│              │
│    │                │棄。                          │              │
├──┼────────┼───────────────┼───────┤
│二四│九十五年二月十八│利用大易金屬材料有限公司大門未│刑法第三百二十│
│    │日中午十二時二十│關閉之機會，自大門侵入該公司內│條第三項、第一│
│    │五分許，在彰化縣│（無故侵入住居部分未據告訴），│項之竊盜未遂罪│
│    │永靖鄉五汴村中山│著手竊取該公司所有鋁錠五金材料│。            │
│    │路三段三四六號「│之際，即遭該公司負責人辰○○查│              │
│    │「大易金屬材料有│覺，旋即為警當場逮捕，而未能得│              │
│    │限公司」內。    │逞。                          │              │
├──┼────────┼───────────────┼───────┤
│二五│九十五年二月二十│利用辛○○住宅大門未上鎖之機會│刑法第三百二十│
│    │日上午十一時許，│，自大門侵入該住宅內（無故侵入│條第一項之竊盜│
│    │在彰化縣埔心鄉車│住居部分未據告訴），徒手竊取林│罪。          │
│    │門村中正路一段一│克忠所有之ＮＯＫＩＡ牌八三一○│              │
│    │○七號辛○○住宅│型行動電話一支（價值約五千一百│              │
│    │內。            │元），得手後，隨即變賣，所得款│              │
│    │                │項已花用完畢。                │              │
├──┼────────┼───────────────┼───────┤
│二六│九十五年二月二十│以自備鑰匙打開酉○○住宅大門後│刑法第三百二十│
│    │一日下午二時許，│，自大門侵入該住宅內（無故侵入│條第一項之竊盜│
│    │在彰化縣埔心鄉東│住居部分未據告訴），徒手竊取許│罪。          │
│    │門村新興路二三一│添錫所有之鐵製錢櫃一個，內有現│              │
│    │號酉○○住宅內。│金一千五百元，得手後，現金已花│              │
│    │                │用完畢，鐵製錢櫃則丟棄在彰化縣│              │
│    │                │埔心鄉○○村○○路三一八巷旁空│              │
│    │                │屋內（經警起獲扣押後，發還許添│              │
│    │                │錫）。                        │              │
├──┼────────┼───────────────┼───────┤
│二七│九十五年二月二十│以自備鑰匙打開戊○○住宅之大門│刑法第三百二十│
│    │二日下午四時許，│後，自大門侵入該住宅內（無故侵│條第一項之竊盜│
│    │在彰化縣埔心鄉經│入住居部分未據告訴），徒手竊取│罪。          │
│    │口村明聖二段三二│戊○○所有之ＭＯＴＯＲＯＬＡ牌│              │
│    │四號戊○○住宅內│行動電話一支（價值約四千元），│              │
│    │。              │得手後，業已丟棄。            │              │
├──┼────────┼───────────────┼───────┤
│二八│九十五年二月下旬│利用寅○○住宅大門未上鎖之機會│刑法第三百二十│
│    │某日上午十一時許│，自大門侵入該住宅內（無故侵入│條第一項之竊盜│
│    │，在彰化縣員林鎮│住居部分未據告訴），徒手竊取張│罪。          │
│    │溝皂巷十六號張文│文閣所有之ＮＯＫＩＡ牌八二一○│              │
│    │閣住宅內。      │型行動電話一支，得手後，隨即變│              │
│    │                │賣，所得款項已花用完畢。      │              │
├──┼────────┼───────────────┼───────┤
│二九│九十五年三月初某│佯裝購物進入店內，徒手竊取顧客│刑法第三百二十│
│    │日下午一時許，在│地○○所有ＢＥＴＴＹ牌皮包一個│條第一項之竊盜│
│    │彰化縣員林鎮中山│，內有黑色小皮包一個、鑰匙一串│罪。          │
│    │路二段光南書局內│、小化妝盒一個、學生證、健保卡│              │
│    │。              │、美髮丙級證照各一張、現金四百│              │
│    │                │元，得手後，現金已花用完畢，其│              │
│    │                │餘物品則丟棄在彰化縣員林鎮中正│              │
│    │                │路一巷十二號前（其中ＢＥＴＴＹ│              │
│    │                │牌皮包、黑色小皮包、鑰匙、小化│              │
│    │                │妝盒部分，經警起獲扣押後，發還│              │
│    │                │地○○）。                    │              │
├──┼────────┼───────────────┼───────┤
│三十│九十五年三月四日│利用甲○○住宅大門未上鎖之機會│刑法第三百二十│
│    │下午四時許，在彰│，自大門侵入該住宅內（無故侵入│條第一項之竊盜│
│    │化縣員林鎮○○路│住居部分未據告訴），徒手竊取江│罪。          │
│    │一段三一七號江錦│錦永所有之ＮＯＫＩＡ牌八二一○│              │
│    │永住宅內。      │型行動電話一支、現金一千餘元，│              │
│    │                │得手後，行動電話旋經變賣，所得│              │
│    │                │款項與竊得之現金均已花用完畢。│              │
├──┼────────┼───────────────┼───────┤
│三一│九十五年三月十一│利用申○○○住宅大門未上鎖之機│刑法第三百二十│
│    │日下午三時許，在│會，自大門侵入該住宅內（無故侵│條第一項之竊盜│
│    │彰化縣員林鎮南東│入住居部分未據告訴），徒手竊取│罪。          │
│    │里山腳路四段三七│申○○○所有之ＳＡＭＳＵＮＧ牌│              │
│    │巷二三號申○○○│Ｅ七○八型行動電話一支（價值約│              │
│    │住宅內。        │二千元），得手後，隨即變賣，所│              │
│    │                │得款項已花用完畢。            │              │
├──┼────────┼───────────────┼───────┤
│三二│九十五年三月二十│利用Ｂ○○住宅大門未上鎖之機會│刑法第三百二十│
│    │日上午七時四十分│，自大門侵入該住宅內（無故侵入│條第一項之竊盜│
│    │許，在彰化縣員林│住居部分未據告訴），徒手竊取黃│罪。          │
│    │鎮○○里○○路四│金田所有之ＭＯＴＯＲＯＬＡ牌Ｖ│              │
│    │五號Ｂ○○住宅內│三○○型行動電話一支（價值約四│              │
│    │。              │千六百元），得手後，隨即變賣，│              │
│    │                │所得款項已花用完畢。          │              │
├──┼────────┼───────────────┼───────┤
│三三│九十五年三月二十│利用病房大門未上鎖之機會，自大│刑法第三百二十│
│    │一日凌晨一時許之│門侵入該病房內，徒手竊取丙○○│條第一項第一款│
│    │夜間，在彰化縣員│所有之皮包一只，內有ＮＯＫＩＡ│之加重竊盜罪。│
│    │林鎮○○里○○路│牌一六○○型行動電話一支（價值│              │
│    │三五九號六樓員生│約四千元）、現金約一千元，得手│              │
│    │醫院病房內。    │後，行動電話旋經變賣，所得款項│              │
│    │                │與竊得之現金均已花用完畢。    │              │
├──┼────────┼───────────────┼───────┤
│三四│九十五年三月二十│徒手竊取李素靜所有、置放在機車│刑法第三百二十│
│    │二日下午二時許，│腳踏板上之皮包一個，內有ＬＧ牌│條第一項之竊盜│
│    │在彰化縣員林鎮南│七○三○型行動電話一支、保險單│罪。          │
│    │潭巷一一九巷十八│一份，得手後，行動電話旋經變賣│              │
│    │號前。          │，款項已花用殆盡，保險單則已丟│              │
│    │                │棄。                          │              │
├──┼────────┼───────────────┼───────┤
│三五│九十五年三月二十│利用玄○○所有車牌號碼ＴＵＢ－│刑法第三百二十│
│    │二日下午五時二十│四三一號輕型機車座椅未上鎖之機│條第一項之竊盜│
│    │分許，在彰化縣員│會，打開該輕型機車之座椅，徒手│罪。          │
│    │林鎮○○路四五七│竊取玄○○所有、置放在該輕型機│              │
│    │巷十一弄一號前。│車座椅下之紅色ＧＵＣＣＩ皮包一│              │
│    │                │只，內有富邦銀行信用卡、健保卡│              │
│    │                │、汽車駕駛執照、機車駕駛執照、│              │
│    │                │機車保險卡、交通銀行提款卡各一│              │
│    │                │張、大門遙控器一個、現金六百元│              │
│    │                │、ＯＫＷＡＰ牌三六一型行動電話│              │
│    │                │一支，得手後，行動電話旋經變賣│              │
│    │                │，所得款項與竊得之現金均已花用│              │
│    │                │完畢，其餘物品則已丟棄。      │              │
├──┼────────┼───────────────┼───────┤
│三六│九十五年三月二十│利用Ｉ○○住宅大門未上鎖之機會│刑法第三百二十│
│    │五日下午二時許，│，自大門侵入該住宅內（無故侵入│條第一項之竊盜│
│    │在彰化縣員林鎮中│住居部分未據告訴），徒手竊取劉│罪。          │
│    │山南路一九一巷二│春蘭所有之ＮＯＫＩＡ牌六一○一│              │
│    │○號Ｉ○○住宅內│型行動電話一支（價值約五千元）│              │
│    │。              │，得手後，隨即變賣，所得款項已│              │
│    │                │花用完畢。                    │              │
├──┼────────┼───────────────┼───────┤
│三七│九十五年三月二十│利用病房大門未上銷之機會，自大│刑法第三百二十│
│    │六日凌晨一時許之│門侵入該病房內，徒手竊取戌○○│條第一項第一款│
│    │夜間，在彰化縣員│所有之皮包一只，內有現金二千元│之加重竊盜罪。│
│    │林鎮○○里○○路│、國民身分證一張、郵局提款卡三│              │
│    │三五九號六樓員生│張、行動電話、數位相機、隨身牒│              │
│    │醫院病房內。    │各一個，得手後，行動電話旋經變│              │
│    │                │賣，所得款項與竊得之現金均已花│              │
│    │                │用完畢，其餘物品則已丟棄。    │              │
├──┼────────┼───────────────┼───────┤
│三八│九十五年三月二十│利用Ｐ○○住宅大門未上鎖之機會│刑法第三百二十│
│    │六日中午十二時許│，自大門侵入該住宅內，徒手竊取│條第一項之竊盜│
│    │，在彰化縣員林鎮│Ｐ○○所有之ＭＯＴＯＲＯＬＡ牌│罪、同法第三百│
│    │三愛里建國路二二│Ｖ六六○Ｉ型行動電話一支（價值│零六條第一項之│
│    │四號Ｐ○○住宅內│約七千元），得手後，隨即變賣，│無故侵入住居罪│
│    │。              │所得款項已花用完畢。          │。            │
├──┼────────┼───────────────┼───────┤
│三九│九十五年三月二十│利用庚○○住宅大門未上鎖之機會│刑法第三百二十│
│    │六日下午二時許，│，自大門侵入該住宅內，徒手竊取│條第一項之竊盜│
│    │在彰化縣員林鎮中│庚○○所有之ＮＯＫＩＡ牌二六○│罪、同法第三百│
│    │正路七八號庚○○│○型行動電話一支（價值約二千五│零六條第一項之│
│    │住宅內。        │百元），得手後，隨即變賣，所得│無故侵入住居罪│
│    │                │款項已花用完畢。              │。            │
├──┼────────┼───────────────┼───────┤
│四十│九十五年三月二十│利用午○○住宅大門未上鎖之機會│刑法第三百二十│
│    │六日晚上八時許之│，自大門侵入該住宅內，徒手竊取│一條第一項第一│
│    │夜間，在彰化縣員│午○○所有之ＳＯＮＹＥＲＩＣＳ│款之加重竊盜罪│
│    │林鎮○○街一○六│ＳＯＮ牌行動電話一支、現金約一│。            │
│    │巷十七號午○○住│百餘元，得手後，現金已花用完畢│              │
│    │宅內。          │，行動電話則丟棄在彰化縣員林鎮│              │
│    │                │萬年里員水路二段一八三號前（經│              │
│    │                │警起獲扣押後，發還午○○）。  │              │
├──┼────────┼───────────────┼───────┤
│四一│九十五年三月二十│利用巳○○住宅大門未上鎖之機會│刑法第三百二十│
│    │七日上午九時許，│，自大門侵入該住宅內（無故侵入│條第一項之竊盜│
│    │在彰化縣員林鎮光│住居部分未據告訴），徒手竊取張│罪。          │
│    │明南街十八巷二二│佩琪所有之女用手提袋一個，內有│              │
│    │號巳○○住宅內。│現金一千三百元、ＳＯＮＹＥＲＩ│              │
│    │                │ＣＳＳＯＮ牌Ｚ八○○型行動電話│              │
│    │                │一支、小錢包二個、電話卡三張、│              │
│    │                │國民身分證、健保卡、玉山銀行信│              │
│    │                │用卡、聯邦銀行信用卡、中國國際│              │
│    │                │商業銀行提款卡、國泰世華銀行提│              │
│    │                │款卡各一張，得手後，行動電話旋│              │
│    │                │經變賣，所得款項與竊得之現金均│              │
│    │                │已花用完畢，其餘物品則丟棄在彰│              │
│    │                │化縣員林鎮○○里○○路一巷十二│              │
│    │                │號前（經警起獲扣押後，發還張佩│              │
│    │                │琪）。                        │              │
├──┼────────┼───────────────┼───────┤
│四二│九十五年三月二十│利用Ｋ○○住宅大門未上鎖之機會│刑法第三百二十│
│    │七日下午五時許，│，自大門侵入該住宅內，徒手竊取│條第一項之竊盜│
│    │在彰化縣員林鎮光│Ｋ○○之女Ｄ○○所有之華碩牌Ｍ│罪、同法第三百│
│    │明街九一號Ｋ○○│三○三型行動電話一支（價值約  │零六條第一項之│
│    │、Ｄ○○住宅內。│8000元）、現金約一百餘元，得手│無故侵入住居罪│
│    │                │後，行動電話旋經變賣（經警在彰│。            │
│    │                │化縣員林鎮○○里○○路三四號龍│              │
│    │                │門通信行起獲扣押後，發還蔡乃華│              │
│    │                │），所得款項與竊得之現金均已花│              │
│    │                │用完畢。                      │              │
├──┼────────┼───────────────┼───────┤
│四三│九十五年四月二日│利用Ｎ○○住宅大門未上鎖之機會│刑法第三百二十│
│    │下午五時許，在彰│，自大門侵入該住宅內（無故侵入│條第一項之竊盜│
│    │化縣員林鎮大饒里│住居部分未據告訴），徒手竊取謝│罪。          │
│    │員集路二段三一八│玉梅所有之皮包一個，內有行動電│              │
│    │號Ｎ○○住宅內。│話一支（價值約三千元）、汽車駕│              │
│    │                │照、機車駕照、行車執照、現金約│              │
│    │                │一百九十元，得手後，行動電話旋│              │
│    │                │經變賣，所得款項與竊得之現金均│              │
│    │                │已花用完畢。                  │              │
├──┼────────┼───────────────┼───────┤
│四四│九十五年四月二日│利用壬○○住宅大門未上鎖之機會│刑法第三百二十│
│    │晚上六時三十分許│，自大門侵入該住宅內，徒手竊取│一條第一項第一│
│    │之夜間，在彰化縣│壬○○所有之ＭＯＴＯＲＯＬＡ牌│款之加重竊盜罪│
│    │員林鎮○○路○段│Ｖ一七一型行動電話一支（價值約│。            │
│    │五二號壬○○住宅│二千元），得手後，旋即變賣，所│              │
│    │內。            │得款項已花用完畢。            │              │
└──┴────────┴───────────────┴───────┘
                                                      Ｆ


司法院資訊處製作；財團法人民間司法改革基金會備份。
